【裁判字號】    95,訴,2299
【裁判日期】    950911
【裁判案由】    毒品危害防制條例
【裁判全文】
臺灣板橋地方法院刑事判決              95年度訴字第2299號
公  訴  人  臺灣板橋地方法院檢察署檢察官
被      告  甲○○
上列被告因違反毒品危害防制條例案件，經檢察官提起公訴（95
年度毒偵字第4656號），本院以簡式審判程序審理，判決如下：
    主  文
甲○○施用第一級毒品，處有期徒刑柒月。緩刑貳年。
    事  實
一、甲○○前於民國91年間因施用毒品案件，經臺灣桃園地方法
    院以91年度毒聲字第1760號裁定送觀察、勒戒後，認有繼續
    施用毒品之傾向，再經同院以91年度毒聲字第2034號裁定令
    入戒治處所施以強制戒治，嗣因成效經評定為合格，經同法
    院以91年度毒聲字第3324號裁停止戒治，所餘期間付保護管
    束，於92年7 月14日期滿未經撤銷停止戒治，以已執行完畢
    論，並由臺灣桃園地方法院檢察署檢察官以92年度戒毒偵字
    第87號為不起訴處分確定。詎於上開強制戒治執行完畢後5
    年內，基於施用第一級毒品海洛因之犯意，於95年5 月14日
    13時許，在臺北縣三重市「天台戲院」附近之某不詳旅社內
    ，以注射針筒施打腳背靜脈血管之方式，施用第一級毒品海
    洛因1 次。為警於95年5 月14日20時30分許，在臺北縣三重
    市○○街28號騎樓前查獲，經警採集其尿液送驗結果，發現
    呈鴉片類之陽性反應，始悉上情。
二、案經臺北縣政府警察局三重分局報請臺灣板橋地方法院檢察
    署檢察官偵查起訴。本院於準備程序進行中，被告就被訴事
    實為有罪之陳述，經告知簡式審判程序之旨，並聽取當事人
    之意見後，本院合議庭裁定由受命法官獨任進行簡式審判程
    序。
    理  由
一、上揭事實，業據被告甲○○於本院審理時坦承不諱，而被告
    為警查獲後，經採集其尿液送驗結果，呈鴉片類之陽性反應
    ，有臺北縣政府警察局三重分局毒品案被移送者姓名及代碼
    對照表、臺灣檢驗科技股份有限公司95年5 月29日濫用藥物
    尿液檢驗報告各1 件附卷可稽。查海洛因經注射或吸入人體
    後，約80% 於24小時內自尿中排出，一般而言，尿液中能否
    驗出嗎啡陽性反應與其投與量、投與途徑、採尿時間、個人
    體質及檢測方法之靈敏度有關，國外曾有文獻報導注射6 毫
    克之海洛因鹽酸鹽，其代謝物嗎啡之平均可檢出時限約為26
    小時，此經行政院衛生署藥物食品檢驗局以81年9 月8 日（
    81）藥檢壹字第8114885 號函述綦詳，為本院承辦毒品案件
    職務上所已知。被告上開採尿送驗結果，既檢出代謝物嗎啡
    ，而經判定為鴉片類之陽性反應，足以擔保其自白確與事實
    相符。此外，被告前於91年間因施用毒品案件，經臺灣桃園
    地方法院以91年度毒聲字第1760號裁定送觀察、勒戒後，認
    有繼續施用毒品之傾向，再經同院以91年度毒聲字第2034號
    裁定令入戒治處所施以強制戒治，嗣因成效經評定為合格，
    經同法院以91年度毒聲字第3324號裁停止戒治，所餘期間付
    保護管束，於92年7 月14日期滿未經撤銷停止戒治，以已執
    行完畢論，並由臺灣桃園地方法院檢察署檢察官以92年度戒
    毒偵字第87號為不起訴處分確定等情，亦有該案不起訴處分
    書、刑案資料查註紀錄表、臺灣高等法院被告前案紀錄表各
    1 件存卷足憑。綜上所述，本案事證明確，被告犯行堪予認
    定，應依法論科。
二、按海洛因係屬毒品危害防制條例第2 條第2 項第1 款所定之
    第一級毒品，是核被告所為，係犯毒品危害防制條例第10條
    第1 項之施用第一級毒品罪。其持有第一級毒品海洛因之低
    度行為，為施用之高度行為所吸收，不另論罪。爰審酌被告
    前因施用毒品，曾獲不起訴處分之寬典，竟漠視法令禁制，
    再度施用第一級毒品，惟其施用毒品所生危害，實以自戕身
    心健康為主，對於他人生命、身體、財產等法益，尚無直接
    明顯之重大實害，且被告係因罹患子宮肌腺症，為減輕病痛
    ，始貿然實施本件施用毒品犯行，此據其提出長庚紀念醫院
    診斷證明書1 紙附卷為憑，暨犯罪後之態度等一切情狀，量
    處如主文所示之刑，以示懲儆。末按，被告前無任何犯罪科
    刑紀錄，有臺灣高等法院被告前案紀錄表可稽，其因一時失
    慮，致罹刑章，歷此偵、審及刑之宣告教訓，當知所警惕，
    信無再犯之虞，本院因認對於被告所宣告之刑，以暫不執行
    為適當，爰依現行刑法第74條第1 項第1 款規定，併予宣告
    緩刑2 年，以勵自新（被告行為後，刑法第74條關於緩刑規
    定有所修正，而緩刑規定，性質上應屬刑之執行事項的規範
    ，並非行為可罰性之規範，無刑法第2 條第1 項之適用餘地
    ，應逕適用裁判時之法律即可，最高法院95年第8 次刑事庭
    會議決議同此結論）。
據上論斷，應依刑事訴訟法第273 條之1 第1 項、第299 條第1
項前段，毒品危害防制條例第10條第1 項，刑法第11條前段、第
74條第1 項第1 款，判決如主文。
本案經檢察官沈志成到庭執行職務。
中    華    民    國    95    年    9     月    11    日
                  刑事第十五庭  法  官  朱嘉川
以上正本證明與原本無異。
如不服本判決，應於判決送達後10日內，向本院提出上訴狀。
中    華    民    國    95    年    9     月    11    日
                                書記官  林惠齡
附錄本案論罪科刑法條全文：
毒品危害防制條例第10條：
施用第一級毒品者，處6 月以上5 年以下有期徒刑。
施用第二級毒品者，處3 年以下有期徒刑。


司法院資訊處製作；財團法人民間司法改革基金會備份。
